【裁判字號】    92,易,1301
【裁判日期】    921224
【裁判案由】    違反農藥管理法
【裁判全文】
臺灣彰化地方法院刑事判決                        九十二年度易字第一三一號
    公  訴  人  臺灣彰化地方法院檢察署檢察官
    被      告  甲○○○股份有限公司  設彰化縣溪湖鎮○○里○○街十五號
    代  表  人  乙○○
    被      告  丙○○
右列被告等因違反農藥管理法案件，經檢察官聲請簡易判決處刑（九十二年度偵字第
五二二五號、第六九八九號），本院認有刑事訴訟法第二百七十三條之一第一項所定
之情形，而改依簡式審判程序判決如左：
    主  文
甲○○○股份有限公司之從業人員，因執行業務犯過失而販賣偽農藥之罪，處罰金壹
萬伍仟元。
丙○○因過失而販賣偽農藥，處拘役參拾伍日，如易科罰金，以參佰元折算壹日。
    事  實
一、甲○○○股份有限公司設於彰化縣溪湖鎮○○里○○街一五號（以下簡稱「洽益
    公司」），乙○○為該公司之代表人，丙○○（前曾於民國七十三年間因違反農
    藥管理法案件，經臺灣高等法院判處有期徒刑二月確定，及於八十六年間又因違
    反農藥管理法案件，經本院判處罰金一萬元，又於九十一年間再因違反農藥管理
    法案件經臺灣臺南地方法院判處有期徒刑四月確定，於九十一年九月三十日易科
    罰金執行完畢，不構成累犯）係該公司之業務經理並為該公司之從業人員，負責
    該公司業務之實際運作；洽益公司前經行政院農業委員會（以下簡稱「農委會」
    ）許可製造、販賣「芬化利」農藥，並發給農藥製字第一九二三號許可證，該公
    司製造及販賣之「芬化利」農藥所含有效成分種類及含量自應符合該許可證所核
    准之內容，而丙○○監督管理該公司製造及販賣之「芬化利」農藥之過程，自亦
    應注意及此；詎丙○○於九十一年五月間製造前揭「芬化利」農藥時，原應注意
    該公司之製藥機械除用在製造「芬化利」農藥外，平日亦有用來製造含有加保扶
    成分之另類農藥，故於製造「芬化利」農藥前，須先將機械內部清理完全，以避
    免所製造之「芬化利」農藥摻雜殘留之其他成分，且依當時情形並無不能注意之
    情事，竟疏未注意清理完全，即率以該機械再從事「芬化利」農藥之製造，致所
    製造出之「芬化利」農藥含有加保扶成分二二．四％，與核准成分不符，並進而
    出售不特定他人。嗣於九十一年六月間，台中縣政府農業局農務課派員對市售農
    藥作抽驗及管制時，在台中縣東勢鎮某商店抽檢出該公司所製造、販賣之「芬化
    利」農藥摻雜有加保扶之成分，而查悉上情。
二、案經台中縣政府函請臺灣台中地方法院檢察署呈請臺灣高等法院檢察署令轉臺灣
    彰化地方法院檢察署檢察官偵查聲請簡易判決處刑，本院認有刑事訴訟法第二百
    七十三條之一第一項所定之情形，而改依簡式審判程序審理。
    理  由
一、按除被告所犯為死刑、無期徒刑、最輕本刑為三年以上有期徒刑之罪或高等法院
    管轄第一審案件者外，於前條第一項程序進行中，被告先就被訴事實為有罪之陳
    述時，審判長得告知被告簡式審判程序之旨，並聽取當事人、代理人、辯護人及
    輔佐人之意見後，裁定進行簡式審判程序；除簡式審判程序及簡易程序案件外，
    第一審應行合議審判，刑事訴訟法第二百七十三條之一第一項、第二百八十四條
    之一分別定有明文。本件被告所涉係死刑、無期徒刑、最輕本刑為三年以上有期
    徒刑之罪或高等法院管轄第一審案件以外之罪，並於本院行準備程序時就被訴事
    實為有罪之陳述，本院合議庭依前揭規定，經評議結果，裁定改由一名法官獨任
    行簡式審判程序，先予敘明。
二、右開事實，業據被告丙○○於本院審理中坦承不諱，及洽益公司代表人乙○○於
    偵查中供述明確；並經證人台中縣政府農業局農務課技士邱淑敏於偵查中證述無
    訛，且有農委會農業藥物毒物試驗所編號00000000號農藥規格檢驗報告
    、農委會農藥製字第一九二三號許可證、被告洽益公司基本資料等在卷足憑，另
    有扣案之芬化利一包可資佐證；被告等犯行應堪認定。
三、按農藥管理法所稱之「偽農藥」，係指所含有效成分之名稱與核准不符者，該法
    第六條第四款定有明文。被告丙○○因過失製造偽農藥雖無罰則，惟其因過失而
    販賣偽農藥，核被告丙○○所為，係犯農藥管理法第四十五條第二項之過失販賣
    偽農藥罪；且被告丙○○為被告洽益公司之從業人員，被告丙○○因過失而販賣
    偽農藥，而犯農藥管理法第四十五條第二項之罪，應依同法第四十七條之規定，
    對被告洽益公司科以該條罰金之刑。爰審酌被告丙○○犯罪之過失程度、所生之
    危害及犯罪後坦承犯行之態度等一切情狀，量處如主文所示之刑，並諭知易科罰
    金之折算標準。至另扣案之該公司生產農藥「芬比利」一包，應依農藥管理法第
    五十三條第一項之規定，須符於刑法第三十八條各款之要件始得宣告沒收，惟持
    有該偽農藥並無刑責，故非屬違禁物，又已販售予商家即非被告等所有，既不符
    合刑法第三十八條各款之要件，本院不諭知沒收，附此敘明。
據上論斷，應依刑事訴訟法第四百五十二條、第二百七十三條之一第一項、第二百九
十九條第一項前段，農藥管理法第四十五條第二項、第四十七條，刑法第十一條前段
、第四十一條第一項前段，罰金罰鍰提高標準條例第一條前段第二條，判決如主文。
本案經檢察官廖曉萍到庭執行職務。
中    華    民    國    九十二    年    十二      月        二十四      日
                                臺灣彰化地方法院刑事第二庭
                                    法      官  吳  俊  螢
右正本證明與原本無異。
如不服本判決，應於送達後十日內向本院提出上訴狀(須附繕本)。
告訴人或被害人對於判決如有不服具備理由請求檢察官上訴者，其上訴期間之計算係
以檢察官收受判決正本之日期為準。
                                    法院書記官  莊玉  惠
中    華    民    國    九十二    年    十二      月        二十五      日
農藥管理法第四十五條
明知為偽農藥，而販賣或意圖販賣而陳列、儲藏或為之分裝者，處二年以下有期徒
刑，得併科五萬元以下罰金。
因犯前項之罪者，處拘役或科二萬五千元以下罰金。


司法院資訊處製作；財團法人民間司法改革基金會備份。
